【裁判字號】    97,訴,29
【裁判日期】    970131
【裁判案由】    毒品危害防制條例
【裁判全文】
臺灣板橋地方法院刑事判決                97年度訴字第29號
公  訴  人  臺灣板橋地方法院檢察署檢察官
被      告  甲○○
                    （現另案於臺灣臺北監獄執行）
上列被告因毒品危害防制條例案件，經檢察官提起公訴（96年度
毒偵字第9720號），本院依簡式審判程序判決如下：
    主  文
甲○○施用第一級毒品，累犯，處有期徒刑壹年；扣案海洛因壹
包（鑑餘毛重零點貳玖公克）沒收銷燬之，上開海洛因之外包裝
袋壹只沒收。
    事  實
一、甲○○前因施用毒品案件，先後二次經本院以90年度毒聲字
    第1863號、91年度毒聲字第2618號裁定送觀察、勒戒後，均
    認無繼續施用毒品傾向，而分別於民國90年6 月1 日、91年
    9 月3 日執行完畢釋放出所，並由臺灣板橋地方法院檢察署
    檢察官先後以90年度毒偵字第1505號、91年度毒偵字第2280
    號為不起訴處分確定。其又因施用毒品案件，經本院以92年
    度毒聲字第1047號裁定令入戒治處所施以強制戒治，因戒治
    成效良好，而經本院以92年度毒聲字第2741號裁定停止戒治
    ，所餘戒治期間付保護管束，然因於保護管束期間違反應遵
    守事項情節重大，再經本院以92年度毒聲字第3547號裁定撤
    銷停止戒治，旋於93年1 月9 日因毒品危害防制條例修正而
    報結（強制戒治部分未執行完畢，起訴書誤認為已執行完畢
    ）。惟其此次施用第一級、第二級毒品之犯行，則經本院以
    92年度訴字第1115號刑事判決分別判處有期徒刑七月、四月
    ，應執行有期徒刑九月確定。又因施用第二級毒品案件，經
    本院以92年度易字第3092號刑事判決判處有期徒刑四月確定
    ，上開案件接續執行後，嗣於94年1 月28日縮短刑期假釋出
    監，並於同年2 月16日縮刑期滿假釋未經撤銷視為執行完畢
    。甲○○又因施用毒品案件，經本院以94年度訴字第2837號
    刑事判決判處有期徒刑四月確定，並於95年6 月15日縮刑期
    滿執行完畢（以上均已執行完畢，於本案中構成累犯）。甲
    ○○另又因施用第一級毒品案件，先後經本院以96年度訴字
    第1496號、96年度訴字第2959號刑事判決判處有期徒刑十月
    、一年確定，96年度訴字第1496號案件所判處之刑期，並由
    本院以96年度聲減字第4686號裁定減為有期徒刑五月確定（
    此部分均尚未執行完畢，於本案中皆不構成累犯）。
二、詎甲○○仍不知悔改，於上開觀察、勒戒及有期徒刑執行完
    畢後五年內，復基於施用第一級毒品海洛因（下稱海洛因）
    之犯意，於96年7 月13日晚間7 時許，在其位於臺北縣三峽
    鎮○○路240 巷19號住處，以將海洛因粉末摻水稀釋後，再
    以注射針筒注入身體之方式，非法施用海洛因一次。嗣於96
    年7 月14日上午9 時40分許，在臺北縣三峽鎮○○路97號前
    為警查獲，並扣得其所有之毒品海洛因一包（鑑餘毛重0.29
    公克）等物。
三、案經臺北縣政府警察局三重分局報請臺灣板橋地方法院檢察
    署檢察官偵查起訴。
    理  由
一、本件被告甲○○所犯係死刑、無期徒刑、最輕本刑為三年以
    上有期徒刑以外之罪，其於準備程序中就被訴事實為有罪之
    陳述，經法官告知簡式審判程序之旨，並聽取公訴人及被告
    之意見後，本院業已於97年1 月25日依刑事訴訟法第273 條
    之1 第1 項之規定，合議裁定由受命法官獨任進行簡式審判
    程序，合先敘明。
二、前揭事實業據被告於警詢、偵查及本院審理中均供承不諱，
    而其於上開時、地為警查獲後，經警採集尿液送臺灣檢驗科
    技股份有限公司以EIA 酵素免疫分析法初步檢驗及以GC/MS
    氣相層析質譜儀法確認檢驗結果，確呈鴉片類（嗎啡）陽性
    反應乙節，亦有該公司96年7 月27日編號CH/2007/70932 號
    濫用藥物尿液檢驗報告及姓名對照表各一紙附卷可稽，並有
    上開毒品海洛因一包（鑑餘毛重0.29公克）扣案可資佐證。
    而上開扣案海洛因經送鑑驗結果，確實含有海洛因成分乙節
    ，復有上開公司96年7 月27日編號CH/2007/70853 號濫用藥
    物檢驗報告一紙在卷可按，足認被告上開不利於己之自白與
    事實相符。據此，本案事證明確，被告犯行堪以認定。
三、又被告前因施用毒品案件，經本院以91年度毒聲字第2618號
    裁定送觀察、勒戒後，認無繼續施用毒品之傾向，而於91年
    9 月3 日執行完畢釋放出所，並由臺灣板橋地方法院檢察署
    檢察官以91年度毒偵字第2280號為不起訴處分確定等情，有
    上開不起訴處分書及臺灣高等法院被告前案紀錄表各一份在
    卷可參，其再犯本件施用第一級毒品之罪，係於觀察、勒戒
    執行完畢後五年內再犯該條例第10條第1 項之罪，依毒品危
    害防制條例第23條第2 項規定，應逕予論罪科刑。
四、論罪科刑部分：
(一)按海洛因為毒品危害防制條例第2 條第2 項第1 款所定之第
    一級毒品，故核被告所為，係犯上開條例第10條第1 項之施
    用第一級毒品罪。被告為施用第一級毒品海洛因而持有之行
    為，為其施用之高度行為所吸收而不另論罪。
(二)被告前因施用第一級、第二級毒品案件，經本院以92年度訴
    字第1115號刑事判決分別判處有期徒刑七月、四月，應執行
    有期徒刑九月確定。又因施用第二級毒品案件，經本院以92
    年度易字第3092號刑事判決判處有期徒刑四月確定，上開案
    件接續執行後，嗣於94年1 月28日縮短刑期假釋出監，並於
    同年2 月16日縮刑期滿假釋未經撤銷視為執行完畢。復又因
    施用毒品案件，經本院以94年度訴字第2837號刑事判決判處
    有期徒刑四月確定，並於95年6 月15日縮刑期滿執行完畢乙
    節，有臺灣高等法院被告前案紀錄表一份在卷可按，其受有
    期徒刑執行完畢後五年內，故意再犯本件有期徒刑以上之罪
    ，為累犯，應依刑法第47條第1 項之規定加重其刑。
(三)本院爰審酌被告前已有因施用毒品經觀察、勒戒及論罪科刑
    之紀錄，有上開被告前案紀錄表一份在卷可按，竟仍再犯本
    件施用毒品之犯行，顯見其悔意不深，遠離毒品之意志薄弱
    ，惟其施用毒品係自戕行為，對他人法益尚無具體危害，及
    其施用毒品之動機、犯罪後坦承犯行之態度等一切情狀，量
    處如主文所示之刑，以示懲儆。
(四)扣案海洛因一包鑑餘毛重0.29公克係第一級毒品，不問屬於
    犯人與否，均應依毒品危害防制條例第18條第1 項前段規定
    宣告沒收銷燬之。又扣案盛裝上開海洛因之外包裝袋一只，
    有防制毒品裸露、潮濕及便於攜帶之功能，為被告所有供為
    本案犯行所用之物，業據其供承在卷，爰依刑法第38條第1
    項第2 款之規定併予宣告沒收之。
據上論斷，應依刑事訴訟法第273 條之1 第1 項、299 條第1 項
前段，毒品危害防制條例第10條第1 項、第18條第1 項前段，刑
法第11條前段、第47條第1 項、第38條第1 項第2 款，判決如主
文。
本案經檢察官吳宗光到庭執行職務。
中    華    民    國    97    年    1     月    31    日
                  刑事第十七庭  法  官 張紹省
以上正本證明與原本無異。
如不服本判決應於送達後十日內向本院提出上訴狀。
                                書記官 周雅玲
中    華    民    國    97    年    1     月    31    日
附錄本案論罪科刑法條全文：
毒品危害防制條例第10條第1項
施用第一級毒品者，處六月以上五年以下有期徒刑。


司法院資訊處製作；財團法人民間司法改革基金會備份。
